# 请教各位融资性贸易和空转的区别是什么？

提问人：MQLGOOD 时间：2019-08-13 10:48:21
请教各位融资性贸易和空转的区别是什么？

回答人：chenyiwei
这两个概念没有严格的法律法规层面的定义，一般理解 “空转贸易”是完全没有商业实质的，一般形成若干环节的闭环，纯粹为了做大收入规模；融资性贸易的标的物一般是易于变现的大宗商品，且与企业正常经营业务关系不大，其买卖差价的本质是利息收支。